臺灣高雄地方法院刑事判決　　　　　　　95年度易字第2498號
公　訴　人　臺灣高雄地方法院檢察署檢察官
被　　　告　乙○○
被　　　告　戊○○
上列被告因竊盜等案件，經檢察官提起公訴（95年度偵字第
28716 號），本院判決如下：
    主  文
乙○○犯共同攜帶兇器竊盜電線罪，累犯，處有期徒刑拾月，扣
案鐵條伍支沒收。
戊○○犯竊盜罪，處有期徒刑參月，如易科罰金，以新台幣壹仟
元折算壹日。
戊○○被訴加重竊盜及妨害電氣事業罪部分無罪。
    事  實
一、乙○○於民國88年間有竊盜前科，又於93年間因施用毒品案
    件，經本院判處有期徒刑1 年確定，於94年10月11日保護管
    束期滿未經撤銷，視為執行完畢，詎不知悔改，竟夥同姓名
    年籍不詳之成年人共同為自己不法所有意圖之竊盜電線犯意
    聯絡，於95年11月1 日下午1 時30分許，在李見忠所營高雄
    縣燕巢鄉○○段1027地號芭樂園內，由該不詳共犯利用自己
    所有之腳踏鐵條5 支，爬上台灣電力股份有限公司（下稱台
    電公司）所有位於安招高分15右2A1 至A2A1號段電線桿上，
    再持客觀上足以危害人身安全型式不明之鐵剪（未扣案），
    剪斷台電公司所有電纜線（銅玻璃電線共190 公尺，尺寸為
    22m/m ，價值約新台幣【下同】5,700 元），再由乙○○在
    電線桿下收集電線裝袋得手後，適李見忠發現大聲嚇止並當
    場逮獲乙○○，另扣得上開鐵條5 支及銅玻璃電線190 公尺
    ，餘不詳姓名共犯則乘隙脫逃，經報警處理，始悉上情。
二、戊○○於95年11月18日上午9 時40分許，在高雄縣燕巢鄉○○路5 號旁，趁甲○○不注意之際，徒手竊取甲○○所有置
    放該處之白鐵水槽1 台（價值約2,000 元）得手之際，旋為
    當地巡守隊員發現通知甲○○協力逮捕，經報警處理，始悉
    上情。
三、案經高雄縣政府警察岡山分局報請臺灣高雄地方法院檢察署
    檢察官偵查起訴。
    理  由
一、證據能力意見：本件證人李見忠、甲○○於警詢中證述及卷
    附贓物認領保管單、電力線路失竊現場調查報告表為審判外
    之供述或書面傳聞證據，惟當事人同意作為審理證據，或於
    言詞辯論終結前未聲明異議，本院審酌上開證據作成並無不
    正取得情形，作為審理證據應屬適當，均有證據能力。
二、訊據被告乙○○就事實欄一犯罪事實、被告戊○○就事實欄
    二犯罪事實，各坦認不諱，核分別與證人即被害人李見忠、
    台電公司代理人丁○○及甲○○證述失竊物品情節相符，此
    外，並有贓物認領保管單、電力線路失竊現場調查報告表、
    現場照片等在卷可稽，足認被告2 人自白與事實相符，堪以
    採信，渠竊盜犯行事證明確，均應依法論科。
三、按刑法第321 條第1 項第3 款之攜帶兇器竊盜罪，係以行為
    人攜帶兇器竊盜為其加重條件，此所謂兇器，其種類並無限
    制，凡客觀上足對人之生命、身體、安全構成威脅，具有危
    險性之兇器均屬之，且祇須行竊時攜帶此種具有危險性之兇
    器為已足，並不以攜帶之初有行兇之意圖為必要（最高法院
    著有79年台上字第5253號判例意旨參照），查被告乙○○行
    竊電線所持鐵剪雖未扣案，惟既可剪斷電纜線，堪認足對人
    之生命、身體及安全構成威脅，揆諸前揭判例意旨，自屬凶
    器無訛。故核被告乙○○所為，係犯電業法第105 條、刑法
    第321 條第1 項第3 款之攜帶凶器竊盜電線罪，並依竊盜罪
    刑度加重其刑。被告戊○○則係犯刑法第320 條第1 項竊盜
    罪。公訴意旨認被告乙○○所為係犯刑法第321 條第1 項第
    3 款攜帶兇器竊盜罪嫌，尚有未洽，然基本事實既屬同一，
    本院爰予變更起訴法條。又被告乙○○於93年間因施用毒品
    案件，經本院判處有期徒刑1 年確定，於94年10月11日保護
    管束期滿未經撤銷，視為執行完畢乙節，有台灣高等法院被
    告前案紀錄表附卷可參，其受有期徒刑之執行完畢，五年以
    內故意再犯有期徒刑以上之罪，為累犯，依刑法第47條第1
    項規定，遞加重其刑。又被告乙○○與姓名年籍不詳之成年
    人間，就行竊電線犯行，有行為分擔及犯意聯絡，為共同正
    犯。爰審酌被告2 人正值壯年，不思以己力獲取所需，乙○○竟侵竊取他人電纜線，影響電業正常供電，又戊○○行竊
    他人白鐵器具，均侵害他人財產權益，實應受有刑事處罰，
    惟念及被告2 人犯後均坦認犯行，又所竊電纜線、白鐵器材
    等物價值非鉅，均業經當場查獲，並由被害人領回，未造成
    財產權進一步損害，又事實欄二部分被害人甲○○表示不願
    提出告訴之態度等一切情狀，量處如主文所示之刑，並酌量
    被告戊○○高職畢業、業工、家境小康等情狀，對其諭知易
    科罰金之折算標準。末以，扣案之鐵條5 支，係被告乙○○
    行竊電線時攜帶在身且併行竊所用之物，為共犯所有，業經
    其供承在卷，依刑法第38條第1 項第2 款規定及共犯連帶負
    責原則，宣告沒收之。
四、公訴意旨另以：被告乙○○如事實欄一犯行，另涉犯刑法第
    188 條之妨害公用事業罪嫌等語。惟按刑法第188 條之妨害
    公用事業罪，以妨害鐵路、郵務、電報、電話，或供公眾之
    用水、電氣、煤氣事業為要件，此所稱之妨害，指以不當方
    法妨礙、侵害其正常狀態之行為而言；考其立法目的，係為
    保障公眾使用上開列舉公用事業之利益而設，用以維護公共
    之安全，故於刑法公共危險罪章立此規定。從而其妨害行為
    ，必足以危害不特定或特定多數之公眾使用上揭公用事業利
    益，始足當之，倘未達此程度而僅妨害特定少數人，除另該
    當其他犯罪構成要件，應依他罪論處外，尚難成立本罪（最
    高法院88年度台上字第6831號判例意旨參照）。本案被告乙○○所涉行竊電線犯行，受影響之停電戶數為4 至5 戶，大
    都為農業灌概用電乙節，此經證人即台電公司人員丁○○到
    庭結證明確（本院卷, 第74頁），其行竊電纜線之犯行，尚
    未危害不特定或特定多數之公眾使用上揭公用事業利益，僅
    妨害特定少數人，揆諸首揭判例意旨，尚與刑法第188 條之
    構成要件有間，惟公訴人認此部分與前揭論罪科刑部分為想
    像競合之法律上一罪關係，爰不另為無罪諭知。
五、被告戊○○被訴加重竊盜罪及妨害電氣事業罪部分：
（一）起訴意旨略以：被告戊○○與乙○○，共同基於意圖為自
      己不法所有之犯意聯絡，於95年11月1 日13時30分許，在
      高雄縣燕巢鄉○○段1027地號芭樂園內，行竊台電公司所
      有如事實欄一部分之電線，應認被告戊○○共同涉犯刑法
      第321 條第1 項第3 款加重竊盜罪及同法第188 條之妨害
      電氣事業罪嫌等語。並以共同被告乙○○供述、證人李見
      忠證述、贓物認領保管單、電力線路失竊現場調查報告表
      、現場照片為其主要論據。
（二）按犯罪事實應依證據認定之，無證據不得推定其犯罪事實
      ；又不能證明被告犯罪者，應諭知無罪之判決；又按被告
      或共犯之自白，不得作為有罪判決之唯一證據，仍應調查
      其他必要之證據，以察其是否與事實相符；刑事訴訟法第
      154 條第2 項、第301 條第1 項、第156 條第2 項，分別
      定有明文。而共同被告雖處於同一訴訟程序而同時接受審
      理，然其訴訟客體仍屬各別，即分別為刑罰權之對象，故
      共同被告對其被訴案件，其證據之調查，各自獨立實施，
      即證據之價值應分別判斷；若共同被告具有共犯關係者，
      其證據資料大體上具有共通性，共同被告不利於己之陳述
      ，固得採為其他共同被告犯罪之證據，惟此項不利之陳述
      ，須無瑕疵可指，而就其他方面調查，又與事實相符，始
      得採為其他共同被告犯罪事實之認定（最高法院46年台上
      字第419 號、31年上字第2423 號 判例參照：同院93年度
      台上字第2729判決意旨參照）。
（三）訊據被告戊○○堅決否認有前揭竊盜犯行，辯稱：當日未
      曾與乙○○去偷剪台電公司電線等語。經查，共同被告乙○○於警詢供述及偵查中結證固先後均稱當日是與戊○○
      共同行竊電纜線云云（警卷第3 頁；偵卷第40頁），惟其
      於本院復結稱：「95年11月1 日當日不是與戊○○同去偷
      電線，是我堂姐兒子李宗賢騎他的機車載我到現場，是李
      宗賢用鐵條爬上電線桿，他剪，我在底下撿，之前在警局
      及偵查中陳述共犯是戊○○，是為了迴護李宗賢，這次陳
      述才是實情，在地檢署是做偽證」等語（本院卷, 第68
      頁以下），是以，共同被告乙○○就被告戊○○是否共犯
      犯罪事實一犯行，前後供述已有不一，揆諸前揭意旨，自
      不得以證人乙○○有瑕疵陳述作為證據，即非得僅以共同
      被告乙○○於警詢、偵查中不利於被告戊○○陳述援為其
      有罪判決之唯一證據，仍應調查其他必要之證據，以察其
      是否與事實相符。再查，證人李見忠就被竊電線經過於警
      詢中固稱：「我於95年11月1 日下午1 時30分許，在我位
      於高雄縣燕巢鄉○○段1027號芭樂園內發現2 名男子，一
      名身著白色上衣，另1 名著藍色上衣，當時白衣男正用鐵
      條爬上台電電桿上，用不明工具將電纜線剪取，另藍衣男
      於電線下方拉電線，當時我與太太在果園內工作，發現上
      情即向竊賊表示在幹什麼，他們2 人立即逃逸，我隨即喊
      抓賊，當時白衣男將內裝電線的手提飼料袋丟棄在果園內
      逃逸無蹤，僅當場逮獲藍衣男子，就是乙○○，另白衣男
      我未看清楚該人臉，不能指認」等語明確，其對於逃逸無
      蹤身著白衣男子已無法指認至明，即無法指認被告戊○○
      是參與行竊之人。末以，贓物認領保管單、台電公司電力
      線路失竊現場調查報告表等證據，僅能證明上開路段電線
      有遭竊取事實，亦無從佐認被告戊○○有參與前揭竊盜電
      線犯行，即無補強證據能佐證共同被告乙○○於警詢、偵
      查供述之詞，自不得僅憑共同被告業已翻異前詞資為不利
      被告戊○○的認定。綜此，本件不能證明被告戊○○有公
      訴人所指之竊盜電線罪及妨害電氣事業嫌，自應諭知無罪
      判決。
據上論斷，應依刑事訴訟法第299 條第1 項前段、第300 條，電
業法第105 條，刑法第11條前段、第28條、第321 條第1 項第3
款、第320 條第1 項、第47條第1 項、第38條第1 項第2 款，刑
法施行法第1條之1，判決如主文。
本案經檢察官丙○○到庭執行職務。
中　　華　　民　　國　　96　　年　　2 　　月　　1 　　日
                      刑事第14庭審判長法　官  蔡廣昇
                                      法  官  紀凱峰
                                      法  官  林瑋桓
以上正本證明與原本無異。
如不服本判決，應於判決送達後10日內，向本院提出上訴狀。
中　　華　　民　　國　　96　　年　　2 　　月　　1 　　日
                                      書記官  謝群育
附錄本件論罪科刑法條：
刑法第321條第1項第3款
犯竊盜罪而有左列情形之一者，處 6 月以上、 5 年以下有期徒
刑：
三  攜帶兇器而犯之者。
刑法第320條第1項
意圖為自己或第三人不法之所有，而竊取他人之動產者，為竊盜
罪，處5 年以下有期徒刑、拘役或5 百元以下罰金。
電業法第105條
竊盜或損壞電桿、電線、變壓器或其他供電設備者，依刑法之規
定從重處斷。
